臺灣高雄地方法院刑事判決　　　　　　　94年度訴字第1060號
公　訴　人　臺灣高雄地方法院檢察署檢察官
被　　　告　乙○○　男　26歲.
上列被告因違反毒品危害防制條例案件，經檢察官提起公訴（93
毒偵字第7780號）及移送併案審理（94年度毒偵字第1277號），
本院合議庭裁定由受命法官獨任進行簡式審判程序，茲判決如下
：
    主  文
乙○○連續施用第一級毒品，處有期徒刑捌月，扣案之第一級毒
品海洛因貳包（分別淨重零點零肆公克、空包裝重零點貳肆公克
；淨重零點壹壹公克、空包裝重零點貳壹公克）沒收銷燬之；又
連續施用第二級毒品，處有期徒刑伍月。應執行有期徒刑壹年，
扣案之第一級毒品海洛因貳包（分別淨重零點零肆公克、空包裝
重零點貳肆公克；淨重零點壹壹公克、空包裝重零點貳壹公克）
沒收銷燬之。
    事  實
一、乙○○前於民國91年間因施用毒品案件，經本院以91年度毒
    聲字第7511號裁定送勒戒處所觀察、勒戒後，認有繼續施用
    毒品傾向，本院再以91年度毒聲字第8193號裁定令入戒治處
    所施以強制戒治，嗣經本院以92年度毒聲字第2983號裁定停
    止戒治並付保護管束，復以92年度毒聲字第6101號裁定撤銷
    停止戒治令入戒治處所施以強制戒治，於93年8月6日強制戒
    治期滿執行完畢，臺灣高雄地方法院檢察署檢察官於93年 8
    月 16日以93年度戒毒偵字第916號為不起訴處分確定。詎其
    仍不知悔改，明知海洛因及甲基安非他命業經公告為毒品危
    害防制條例第2條第2項所列管之第1、2級毒品，不得非法持
    有、施用，復分別基於施用第1級毒品海洛因、第2級毒品甲
    基安非他命之概括犯意，於93年8月6日強制戒治執行完畢釋
    放後5年內，自93年11月下旬某日起迄94年2月14日晚上11時
    止，在其位於高雄縣仁武鄉○○村○○街33巷 3號住處，將
    海洛因摻水以注射針筒注射入體內及將甲基安非他命以玻璃
    球吸食器隔熱燒烤吸食煙霧之方式，以平均2日施用海洛因1
    次、每週施用甲基安非他命1次之頻率，連續施用第1級毒品
    海洛因、第2級毒品甲基安非他命多次。嗣經警分別於93年1
    2月13日下午 4時、94年2月15日下午4時5分，在高雄縣仁武
    鄉仁武村仁信巷201弄17號前、仁武鄉文化巷與文興1巷口處
    查獲，並分別扣得其所有供施用之第1級毒品海洛因各1包（
    分別淨重0.04公克、空包裝重0.24公克；淨重0.11公克、空
    包裝重0.21公克）且於93年12月13日下午6時10分、94年2月
    15日下午5時45分採尿送驗後，始知上情。
二、案經高雄縣警察局仁武分局報請臺灣高雄地方法院檢察署檢
    察官偵查起訴及移送併案審理。
    理  由
一、本案被告乙○○所犯係死刑、無期徒刑、最輕本刑為 3年以
    上有期徒刑以外之罪，其於準備程序就前揭被訴事實為有罪
    之陳述，經受命法官告知簡式審判程序之旨，並聽取其與公
    訴人之意見後，本院認無不得或不宜改依簡式審判程序進行
    之處，爰依刑事訴訟法第273條之1第 1項、第284條之1，裁
    定本件由受命法官獨任進行簡式審判程序，合先敘明。
二、訊據被告對其於上揭時、地分別連續施用第 1級毒品海洛因
    、第 2級毒品甲基安非他命之事實，於本院審理時（參見本
    院94年4月28日審判筆錄）坦承不諱，且有扣案粉末各1包（
    分別淨重0.04公克、空包裝重0.24公克；淨重0.11公克、空
    包裝重0.21公克），經送驗後係第 1級毒品海洛因，此有法
    務部調查局94年 4月20日調科壹字第220019600號、94年1月
    26日調科壹字第220018939號鑑定通知書各1紙附卷可參，亦
    係被告所有供施用毒品所用，業經被告供明在卷，可資佐證
    。另查：
  (一)被告係於93年12月13日下午 6時10分、94年2月15日下午5時
    45分，經臺灣高雄地方法院檢察署委託警方採集被告之尿液
    高雄縣政府衛生局93年12月20日93煙檢字第2980號煙毒尿液
    檢驗成績書及偵辦毒品案件嫌犯尿液採證對照表、高雄醫學
    大學附設中和紀念醫院濫用藥物尿液檢驗報告、臺灣檢驗科
    技股份有限公司濫用藥物尿液檢驗報告及偵辦毒品案件嫌犯
    尿液採證檢驗對照表各1紙附卷可稽，足見被告確有施用第1
    、2級毒品海洛因、甲基安非他命之事實。
  (二)按海洛因施用入人體後水解還原成嗎啡，再循嗎啡之代謝方
    式排出體外，業據行政院衛生署藥物食品檢驗局73藥檢壹字
    第030221號函說明綦詳，且依醫學臨床實驗及根據英國藥學
    會出版ＩｓｏｌａｔｉｏｎａｎｄＩｎｄｅｎｔｉｆｉｃａ
    ｔｉｏｎｏｆＤｒｕｇｓ乙書第293頁載明：海洛因經注射
    入人體後，在體內迅速水解成６ＭｏｎｏａｃｅｔｙＩｍｏ
    ｒｐｈｉｎｅ，再緩緩繼續水解成嗎啡，然後再循嗎啡之代
    謝方式排出，同書第431至432頁並載有：嗎啡經注射入人體
    後，約50％以上於8小時內自尿中排出，至24小時排出約90
    ％，但48小時後仍有微量可檢出等語。又甲基安非他命經口
    服投與後，約70％於24小時內可自尿液中排出，而其尿液內
    含甲基安非他命成分之檢出，與投與甲基安非它命的量、個
    人體質、檢驗儀器之精密度有關，通常採尿化驗是否呈陽性
    反應，應以投與後24小時內所採者為宜，此亦有行政院衛生
    署藥物食品檢驗局（80）藥檢醫字第4529號函可查。是參酌
    前揭報告及施用毒品之成癮性，被告自白於前揭時間分別有
    連續施用第1級毒品海洛因及第2級毒品甲基安非他命多次之
    犯行等語，核與事實相符，應堪採信。
  (三)另犯毒品危害防制條例第10條施用第1、2級毒品之罪者，檢
    察官應先聲請法院裁定將被告令送勒戒處所觀察、勒戒，經
    觀察、勒戒後，認有繼續施用毒品傾向者，應由檢察官聲請
    法院裁定將被告令入戒治處所施以強制戒治，且經強制戒治
    執行完畢釋放後， 5年內再犯第10條之罪，檢察官應依一般
    刑事訴訟程序予以起訴論罪科刑，此觀諸毒品危害防制條例
    第20條第1項、第2項、第23條第 2項前段規定自明。經查，
    被告前於91年間因施用毒品案件，經本院以91年度毒聲字第
    7511號裁定送勒戒處所觀察、勒戒後，認有繼續施用毒品傾
    向，本院再以91年度毒聲字第8193號裁定令入戒治處所施以
    強制戒治，嗣經本院以92年度毒聲字第2983號裁定停止戒治
    並付保護管束，復以92年度毒聲字第6101號裁定撤銷停止戒
    治令入戒治處所施以強制戒治，於93年8月6日強制戒治期滿
    執行完畢，臺灣高雄地方法院檢察署檢察官於93年 8月16日
    以93年度戒毒偵字第 916號為不起訴處分確定等情之事實，
    此有臺灣高等法院被告全國前案紀錄表、本院被告院內索引
    卡紀錄表、臺灣高雄地方法院檢察署刑案資料查註紀錄表各
     1紙附卷可參。被告前既曾因施用毒品案件，經強制戒治後
    ，復因施用毒品，其於前開強制戒治執行完畢釋放後 5年內
    ，再犯本案施用毒品罪，依毒品危害防制條例第23條第 2項
    之規定，屬應依法論罪科刑之行為，依前開說明，本案被告
    上開所為，係於93年8月6日強制戒治執行完畢釋放後 5年內
    ，再犯毒品危害防制條例第10條第 1項施用第1、2級毒品罪
    ，本案事證明確，被告上開犯行洵堪認定。
三、按海洛因、甲基安非他命為毒品危害防制條例第2條第2項第
    1、2款所明定之第1、2級毒品。核被告所為，係犯同條例第
    10條第1項之施用第1級毒品罪及同條例第10條第 2項之施用
    第 2級毒品罪。被告持有第1、2級毒品進而施用，持有之低
    度行為各為施用之高度行為所吸收，均不另論持有毒品之罪
    。其先後多次施用第1、2級毒品海洛因、甲基安非他命，時
    間緊接，犯罪構成要件相同，顯係基於概括犯意為之，依刑
    法第56條之規定，應均各論以 1罪，並均加重其刑。被告所
    犯上開 2罪，罪名各別，行為互異，應分論併罰。另併案部
    分（94年度毒偵字第1277號）雖未據起訴，然該部分與公訴
    人起訴之犯罪事實具有連續犯之裁判上一罪關係，應為起訴
    效力所及，本院自應併予審究。爰審酌被告前因施用毒品案
    件經強制戒治執行完畢釋放後，仍未能徹底戒絕毒品，復犯
    本案施用毒品罪，顯見其無戒毒悔改之意，惟念其施用毒品
    之次數、施用毒品乃自戕一己之身體健康，尚未對他人造成
    危害，且犯後已坦承犯行，態度良好等一切情狀，各量處如
    主文所示之刑，並定其應執行之刑。
四、至扣案之粉末各1包（分別淨重0.04公克、空包裝重 0.24公
    克；淨重0.11公克、空包裝重 0.21公克），經送驗後係第1
    級毒品海洛因，已如前述，屬違禁物，不問是否屬與犯人所
    有與否，依毒品危害防制條例第18條第 1項前段規定，併予
    宣告沒收銷燬之。又鑑定耗損之毒品，既已滅失，即無庸併
    予宣告沒收銷燬，附此敘明。
據上論斷，應依刑事訴訟法第273條之1第1項、第299條第1項前
段，毒品危害防制條例第10條第1項、第2項、第18條第1項前段
，刑法第11條、第56條、第51條第5款，判決如主文。
本案經檢察官甲○○到庭執行職務。
中　　華　　民　　國　　94　　年　　4 　　月　　29　　日
                     鳳山刑事第3庭法　  官  唐中興
右正本證明與原本無異。
如不服本判決，應於判決送達後10日內，向本院提出上訴狀。
                                  書 記 官  顏宗貝
中　　華　　民　　國　　94　　年　　4 　　月　　29　　日
附錄本案判決論罪科刑法條：
毒品危害防制條例第10條
施用第1級毒品者，處6月以上5年以下有期徒刑。
施用第2級毒品者，處3年以下有期徒刑。
